【裁判字號】    94,訴,1745
【裁判日期】    950124
【裁判案由】    偽造文書等
【裁判全文】
臺灣板橋地方法院刑事判決              94年度訴字第1745號
公  訴  人  臺灣板橋地方法院檢察署檢察官
被      告  己○○
            乙○○
            辛○○
上列被告等因偽造文書等案件，經檢察官提起公訴（九十四年度
偵字第一○八一七號、第一○九一五號），本院判決如下：
    主  文
己○○共同連續意圖為自己不法之所有，以恐嚇使人將本人之財
物交付，累犯，處有期徒刑壹年肆月，扣案之鑰匙壹支沒收。又
行使偽造私文書，足以生損害於他人，累犯，處有期徒刑陸月。
「廢機動車輛買賣切結書」上偽造「陳明瑜」之署押貳枚（簽名
、按捺指紋各壹枚）沒收。應執有期徒刑壹年捌月，扣案之鑰匙
壹支、「廢機動車輛買賣切結書」上偽造「陳明瑜」之署押貳枚
（簽名、按捺指紋各壹枚），均沒收。
乙○○共同連續意圖為自己不法之所有，以恐嚇使人將本人之物
交付，處有期徒刑貳年。扣案之鑰匙壹支沒收。
辛○○故買贓物，累犯，處有期徒刑捌月。
    事  實
一、己○○曾有違反肅清煙毒條例、公共危險罪等論罪科刑紀錄
    ，又於民國九十二年間，因竊盜案件，經本院以九十二年度
    易字第三一七號判決判處有期徒刑十月確定，甫於九十三年
    四月十四日縮刑期滿執行完畢（構成累犯）。己○○與乙○○共同基於意圖為自己不法所有之竊盜及恐嚇取財之概括犯
    意聯絡，由己○○持其所有之自備鑰匙一把，乙○○負責把
    風之方式，竊取如附表一、二所示之車輛（被害人、犯罪時
    間、地點、車牌號碼詳如附表一、二所示），附表一所示之
    車輛，因無被害人聯絡電話，渠等二人則作為自己代步使用
    ，使用完畢後則隨意棄置路旁。己○○復為掩飾竊取附表一
    編號二車號ＱＥ－三三二八號自用小客車之行為，遂於九十
    四年六月二十二日六時許，承前竊盜之概括犯意，持其所有
    ，客觀上足以為兇器使用之扳手一支，竊取停放在臺北縣泰
    山鄉○○路四六巷一○○之六號前，壬○○所有車號八Ｔ－
    一九一三號自用小客車車牌一面得手後，將附表一編號二所
    示車號ＱＥ－三三二八號自用小客車車牌一面拆下換裝為車
    號八Ｔ－一九一三號車牌，以躲避查緝。如附表二所示之車
    輛上有被害人之聯絡電話，乙○○於附表二所示之時間撥打
    電話給附表二所示之被害人陳明賢、羅慶潭、癸○○等人，
    出言恐嚇，表示車輛在渠等手中等語，並要求交付現金數萬
    元不等金額，否則將不歸還車子等語，致陳明賢、羅慶潭、
    癸○○因恐車輛無法取回或受損，心生畏懼，遂依乙○○指
    示匯款至己○○自真實姓名、年籍不詳綽號「小高」之成年
    男子處取得之誠泰商業銀行（下稱誠泰銀行）戶名楊幼如、
    帳號0000000000000號帳戶內（匯款情形詳如
    附表二所示，附表二編號一、二恐嚇取財既遂，附表二編號
    三因被害人匯款未成功而未遂）（楊幼如上揭帳戶係於九十
    四年一月十日，在臺北縣三重市○○街二一○巷二九號四樓
    之住處內遭人竊取上揭帳戶存摺、金融卡等物），迨陳明賢
    、羅慶章二人匯款後，始告知陳明賢、羅慶章二人車輛停放
    位置，而取回車輛。
二、辛○○曾有竊盜罪、偽造文書罪、贓物罪、妨害公務罪等論
    罪科刑紀錄，又於八十四年間因竊盜案件，經臺灣士林地方
    法院以八十四年度訴字第七三五號判決判處有期徒刑三年，
    並於刑之執行前，令入勞動場所強制工作三年，嗣上訴臺灣
    高等法院，並於八十五年一月八日因撤回上訴確定，經臺灣
    高等法院以八十七年度聲字第一三一三號裁定免除繼續強制
    工作；另於八十五年間，因竊盜案件，經臺灣士林地方法院
    以八十五年度易字第五六一號判決判處有期徒刑三年六月，
    嗣先後上訴臺灣高等法院、最高法院，經分別以八十五年度
    上訴字第四一九七號、八十六年度臺上字第二九一一號均予
    上訴駁回，並於八十六年五月二十一日確定，上開有期徒刑
    三年、有期徒刑三年六月經臺灣高等法院合併定應執行刑有
    期徒刑六年確定，於八十七年十一月二十六日起算刑期，嗣
    於九十年六月十二日因縮短刑期假釋出監並交付保護管束，
    甫於九十三年四月十七日因假釋期滿未經撤銷，所餘刑期以
    已執行完畢論（構成累犯）。己○○於竊得附表二編號三之
    車號ＨＡ－四四五八號自用小貨車後，因車主癸○○匯款未
    成功，己○○遂於九十四年六月二十一日二十時四十分許，
    將上揭車輛駛往臺北縣三重市○○○○街先嗇宮停車場，並
    以新台幣（下同）二千二百元之代價售予明知上揭自用小貨
    車係來路不明之贓物之辛○○，己○○另基於行使偽造文書
    之犯意，冒稱係「陳明瑜」、身分證統一編號為Ｚ0000
    00000號（無此身分證字號，實無其人）、地址為臺北
    縣新莊市○○路五一○號、電話為0000000000，
    偽造「陳明瑜」之簽名及以「陳明瑜」名義按捺指紋各一枚
    於「廢機動車輛買賣切結書」上，偽造私文書，後交付辛○○行使，足生損害於「陳明瑜」及辛○○。後於九十四年六
    月二十一日二十一時三十分許，在臺北縣新莊市○○路、景
    德路口，為警查獲辛○○以拖車拖吊失竊之車號ＨＡ－四四
    五八號自用小貨車而查獲。嗣於九十四年六月二十二日二十
    三時五十分許，在臺北縣泰山鄉○○街七六號前，為警見己○○、乙○○駕駛失竊之車號ＱＥ－三三二八號自用小客車
    ，懸掛車號八Ｔ－一九一三號車牌一面，察覺有異，趨前盤
    查而查獲，並扣得己○○所有之鑰匙一支。
三、案經葉來在、羅慶潭、癸○○訴由臺北縣政府警察局新莊分
    局移送臺灣板橋地方法院檢察署檢察官偵查起訴。
    理  由
一、訊據被告己○○對前揭竊盜、恐嚇取財及偽造文書之事實均
    坦承不諱。訊據被告乙○○固供承至己○○竊車之現場等候
    ，並撥打電話予附表二編號三之被害人，要求對方匯款，惟
    辯稱：伊當時並不知道被告己○○是要偷車，亦不知道打電
    話給車主是在擄車勒贖，也沒有去提款機領錢云云。訊據被
    告辛○○矢口否認前揭犯行，並辯稱：伊不知道被告己○○
    出售之車輛是贓車，該車輛係經由拖吊車司機丁○○介紹，
    並稱該車輛為報廢車，伊才同意收購，且有依程序寫「廢機
    動車輛買賣切結書」，係按照一般程序收購該車輛云云。然
    查：
  (一)按被告己○○於本案審理中結證稱，其與被告乙○○二人共
    同竊取附表一、附表二所示之車輛，由伊下手行竊，被告乙○○負責在巷口把風，如果車上無車主聯絡電話，則供自己
    及乙○○使用，使用不著則丟棄於路旁，反之若有車主聯絡
    電話，就由被告乙○○打電話向車主恐嚇，都是由乙○○至
    提款機提領恐嚇取財之所得款項，所得金額由渠二人均分，
    至於車牌則由伊一人竊取，被告乙○○不知悉等語。被告己○○與乙○○素無怨隙，被告己○○業已坦承所有犯行，倘
    其誣攀被告乙○○為共犯，刻意為不實證詞，將受偽證罪之
    處罰，對其毫無利益可言，被告己○○實無虛偽陳述之動機
    ，且其於審判中證述內容，與警詢、偵查中供述並無矛盾之
    處，足見其於審判中證詞堪予採信。參以被告乙○○於九十
    四年六月二十三日檢察官偵查中坦承有與被告己○○共同竊
    取附表一編號二（車號ＱＥ－三三二八號）、附表二編號三
    （即車號ＨＡ－四四五八號自用小貨車）所示之車輛，嗣後
    於本院審理中改稱確實曾到過竊車之現場，但不知道己○○
    要竊車云云。可知被告乙○○確實曾至竊車現場，其與被告
    己○○共同前去之用意顯然係於被告己○○下手行竊之際，
    負責觀察四周警戒把風，其辯稱未參與竊盜等節，並無可採
    。又被告乙○○於警詢中供稱，確實有打電話給癸○○表示
    「車子在伊手上，要匯款一萬五千元，否則車不還給你，不
    要報警，否則看不到車，如果匯款進來，車子就還你」等語
    ，上開內容顯然為恐嚇取財之犯行無訛，被告乙○○辯稱不
    知道打電話是擄車勒贖等情，實屬荒謬。被告乙○○辯稱未
    參與竊取車輛及恐嚇取財之犯行，諉無可信。
  (二)被告己○○以自備鑰匙竊取如附表一、二所示之車輛，由被
    告乙○○負責把風，再由被告乙○○負責恐嚇車主，要求付
    款贖車，而附表二編號一、二所示被害人依被告等要求付款
    ，附表二編號三所示之被害人匯款未成功等情，除據被告己○○自白不諱及於本院進行乙○○之審判程序中，被告己○○以證人身分結證甚詳外，尚有被害人葉來在、庚○○、陳
    明賢、羅慶潭、癸○○於警詢指述綦詳（被告等同意被害人
    於警詢中陳述作為證據，本院審酌該言詞陳述做成時情況，
    認為適當，依刑事訴訟法第一百五十九條之五第一項得為證
    據，附此敘明），復有扣案之鑰匙一支、贓物領保管單三紙
    、臺北縣政府警察局車牌失竊（尋獲）電腦輸入單三紙、車
    籍作業系統查詢認可資料四紙，及誠泰商業莊敬分行九十四
    年七月十二日誠泰銀敬字第九四一一○號函附之00000
    00000000帳戶存摺存款業務往來約定書、存款帳戶
    存提交易明細查詢。又被告己○○竊取壬○○所有車號八Ｔ
    －一九一三號自用小客車車牌一面，懸掛於車號ＱＥ－三三
    二八號自用小客車上乙節，除被告己○○自白外，復有壬○○於警詢中指述及竊得車牌懸掛於竊得車輛之照片二張可資
    為證。被告己○○冒用實無其人「陳明瑜」之名義偽造文書
    等情，除被告己○○自白外，復有「廢機動車輛買賣切結書
    」一份在卷可考。綜上，被告己○○、乙○○之犯行，洵堪
    認定。
  (三)依據己○○於本院具結之證詞：其竊取癸○○所有之車號Ｈ
    Ａ－四四五八號自用小貨車後，由被告乙○○向癸○○恐嚇
    財物，然因癸○○匯款未成功後拒絕匯款，遂將該車以報廢
    車出售給被告辛○○，當初未告訴辛○○為贓車，但當時有
    說沒有車籍資料，伊也沒有出示身分證件，當時該車之左前
    車輪曾經發生碰撞等語。查，車號ＨＡ－四四五八號自用小
    貨車左前車輪雖曾發生碰撞，但其他重要構造、零件之外觀
    、性能並不受影響，有相關照片可稽，與一般報廢車輛迥異
    。又查，汽、機車採取登記制度，已為社會大眾所熟知，更
    為一般駕駛人之基本常識，被告辛○○為資源回收業者，理
    應知之甚詳，是與車輛有關之各種交易，不論是新車、中古
    車或報廢車，又不論是買賣、出質、互易等交易，出示車籍
    登記資料為證明車輛來源合法之必要條件。惟查，被告己○○欲出售上開車號ＨＡ－四四五八號自用小貨車予辛○○時
    ，無法提示行車執照、車牌登記等車籍證明資料，其本人更
    無法提出其為「陳明瑜」之身分證明文件等情，此據被告己○○於審判程序中證述綦詳，且為被告辛○○所不爭，雙方
    僅以一張「廢機動車輛買賣切結書」完成車輛之買賣，而不
    審視車籍資料及出賣人身分資料，顯與一般正常交易方式迥
    異，對於車輛來源是否正當，足使一般人質疑。況且，上開
    車號ＨＡ－四四五八號自用小貨車，出廠時間為八十三年四
    月，經查詢中古車市價，約七萬八千元、九萬五千元、十萬
    元不等之價格，有車號查詢汽車車籍一份、中古車詳細資料
    表三份在卷可參，而被告己○○亦稱其認定市價絕非僅值二
    千二百元。益見被告辛○○係明知上開車輛為來路不明之贓
    物而故意買受，被告辛○○上開所辯，不足採信，犯行洵堪
    認定。
二、核被告己○○就竊取附表一及附表二所示之車輛，係犯刑法
    第三百二十條第一項竊盜罪。其與被告乙○○共謀由乙○○
    打電話向附表二編號一、二所示之被害人恐嚇要求付款贖車
    ，所為係犯刑法第三百四十六條第一項恐嚇取財罪。渠二人
    向附表編號三所示之被害人恐嚇要求付款贖車未果，所為係
    犯刑法第三百四十六條第三項恐嚇取財未遂罪。按刑法第三
    百二十一條第一項第三款之攜帶兇器竊盜罪，係以行為人攜
    帶兇器竊盜為其加重條件，此所謂兇器，其種類並無限制，
    凡客觀上足對人之生命、身體、安全構成威脅，具有危險性
    之兇器均屬之，且祇須行竊時攜帶此種具有危險性之兇器為
    已足，並不以攜帶之初有行兇之意圖為必要。（最高法院七
    十九年台上字第五二五三號判例參照）。扳手為金屬製成，
    如用力揮擊，對人之生命身體自有危害，自屬兇器之一種。
    被告己○○以其所有之扳手一支，竊取壬○○所有之車號八
    Ｔ－一九一三號車牌，係犯刑法第三百二十一條第一項第三
    款攜帶兇器竊盜罪。又按偽造文書罪成立，係無製作權人，
    冒用他人名義作成之文書，足以生損害於公眾及他人為要件
    ，蓋偽造文書罪，係以用信用為保護法益，茲所謂他人，除
    自己之外，不問已經死亡或尚未出生，均包括在內。被告己○○冒用實無存在之「陳明瑜」名義偽造簽名及按捺指紋於
    「廢機動車輛買賣切結書」，並持以行使，係犯刑法第二百
    十六條、第二百十條行使偽造私文書罪。被告偽造署押為偽
    造私文書之階段行為，偽造私文書之低度行為為行使之高度
    行為所吸收，均不另論罪。被告己○○五次以自備鑰匙竊取
    附表一、二所示車輛、一次攜帶兇器竊盜犯行，時間緊接、
    構成要件相同，為連續犯，應論以一攜帶兇器竊盜罪。核被
    告乙○○於被告己○○竊取附表一及附表二所示之車輛之際
    負責把風，所為係犯刑法第三百二十條第一項竊盜罪；其打
    電話向附表二編號一、二所示之被害人恐嚇要求付款贖車，
    係犯刑法第三百四十六條第一項恐嚇取財既遂罪；向附表編
    號三所示之被害人恐嚇要求付款贖車未果，係犯刑法第三百
    四十六條第三項恐嚇取財未遂罪。被告乙○○所為五次竊盜
    犯行，時間緊接，構成要件相同，顯係基於概括犯意反覆實
    施，為連續犯，應論以一罪。被告己○○與被告乙○○，對
    於竊取附表一、二所示之車輛及對附表二所示之被害人恐嚇
    取財之犯行，有犯意聯絡、行為分擔，為共同正犯。被告己○○、乙○○所為二次恐嚇取財既遂、一次恐嚇取財未遂犯
    行，時間緊接，構成要件相同，顯係基於概括犯意反覆實施
    ，均為連續犯，依刑法第五十六條規定論以一恐嚇取財既遂
    罪，並加重其刑。被告己○○、乙○○所犯連續竊盜罪（己○○係犯連續攜帶兇器竊盜罪、乙○○係犯連續竊盜罪）、
    連續恐嚇取財罪間，有方法、結果之牽連關係，應從一重之
    連續恐嚇取財既遂罪處斷。被告己○○所犯連續恐嚇取財既
    遂罪、行使偽造私文書罪，犯意有別、行為互殊，應分論併
    罰。核被告辛○○所為係犯刑法第三百四十九條第二項故買
    贓物罪。被告己○○曾因竊盜案件，經本院以九十二年度易
    字第三一七號判決判處有期徒刑十月確定，甫於九十三年四
    月十四日縮刑期滿執行完畢。被告辛○○曾因竊盜案件，經
    臺灣士林地方法院以八十四年度訴字第七三五號判決判處有
    期徒刑三年，並於刑之執行前，令入勞動場所強制工作三年
    ，嗣上訴臺灣高等法院，並於八十五年一月八日因撤回上訴
    確定，嗣經臺灣高等法院以八十七年度聲字第一三一三號裁
    定免除繼續強制工作；另於八十五年間，因竊盜案件，經臺
    灣士林地方法院以八十五年度易字第五六一號判決判處有期
    徒刑三年六月，嗣先後上訴臺灣高等法院、最高法院，經分
    別以八十五年度上訴字第四一九七號、八十六年度臺上字第
    二九一一號均予上訴駁回，並於八十六年五月二十一日確定
    ，上開有期徒刑三年、有期徒刑三年六月經臺灣高等法院合
    併定應執行刑有期徒刑六年確定，於八十七年十一月二十六
    日起算刑期，嗣於九十年六月十二日因縮短刑期假釋出監並
    交付保護管束，甫於九十三年四月十七日因假釋期滿未經撤
    銷，所餘刑期以已執行完畢論，有臺灣高等法院被告前案紀
    錄表二份在卷可按。被告己○○於受有期徒刑執行完畢五年
    內，再犯有期徒刑以上之二罪，均為累犯，連續恐嚇取財罪
    依法遞加重其刑，偽造私文書部分加重其刑。被告辛○○亦
    於受有期徒刑完畢五年以內再犯本件有期徒刑以上之罪，為
    累犯，依刑法第四十七條規定加重其刑。爰審酌被告己○○
    、乙○○竊取他人所有之車輛，向車主恐嚇財物，危害他人
    之財產權，汽車所有權人莫不憂心遭擄車勒贖，對社會安寧
    秩序影響不謂不大，惡性非低，並審酌被告己○○犯後坦承
    犯行，尚知悔悟，被告乙○○犯後否認犯行卸責狡辯等情，
    又被告辛○○故買贓物，助長財產犯罪者銷贓，於本院審理
    時猶不悔悟，大言不慚，聲稱自身為受害人等一切情狀，分
    別量處如主文所示之刑，被告己○○部分，並定其應執行之
    刑。扣案之鑰匙一支，為被告己○○所有，供竊取附表一及
    附表二所示之車輛所用之物，業據被告己○○供認在卷，依
    共同正犯應負全部責任之理，依刑法第三十八條第一項第二
    款規定宣告沒收。又「廢機動車輛買賣切結書」上「陳明瑜
    」名義之署押二枚（簽名一枚、按捺指紋一枚），為偽造之
    署押，不問屬於犯人與否，依刑法第二百十九條規定宣告沒
    收。又被告己○○持以竊取車牌之扳手並未扣案，並非違禁
    物，未避免日後執行困難，不予宣告沒收。
四、退併辦部分（臺灣板橋地方法院檢察署檢察官九十四年度偵
    字第號卷移送併辦）：
  (一)移送併辦意旨略以：被告乙○○與綽號「百九」之真實姓名
    、年籍不詳之成年男子，共同基於意圖為自己不法所有之概
    括犯意聯絡，連續為下列犯行：
    (1)以其客觀上可供兇器使用之剪刀一把，以破壞他人車門門
      鎖之方式，下手竊取如附表三編號一所示之車輛（被害人
      、犯罪時間、地點詳如附表三編號一所示），得手後離去
      。
    (2)竊取鐵棍一支及鐵撬一支（被害人、犯罪時間、地點詳如
      附表三編號二所示），得手後離去。
    (3)以前揭竊得之客觀上具有危險性足以傷害人之性命、身體
      之鐵棍及鐵撬，破壞甲○○所開設之工廠鐵門後，進入該
      未有人居住之工廠行竊（被害人、犯罪時間、地點詳如附
      表三編號三所示），嗣經戊○○察覺後報警查獲，惟該綽
      號「百九」真實姓名、年籍不詳之成年男子則趁隙逃逸，
      另扣得手套一雙、剪刀一支、鐵棍一支及鐵撬一支。因認
      與被告乙○○上開竊盜罪，有連續犯之裁判上一罪關係。
    (二)經查，被告乙○○辯稱：伊並無行竊之意，亦不知「百九
      」欲前往行竊，上開財物均為「百九」下手竊取云云。查
      ，起訴書所載之竊盜之犯罪態樣，乃為被告己○○與乙○○圖謀恐嚇取財，遂先行竊車，再以電話恐嚇，至於移送
      併辦部分之竊盜行為，則是攜帶兇器竊盜，犯罪手法顯然
      不同，且被告乙○○亦否認有概括犯意，是併辦部分，與
      起訴部分並無連續犯之裁判上一罪關係，為起訴效力所不
      及，自應退回由檢察官另行依法處理。
據上論斷，依刑事訴訟法第二百九十九條第一項前段，刑法第二
十八條、第五十六條、第三百四十六條第一項、第三百二十一條
第一項第三款、第三百二十條第一項、第二百十六條、第二百十
條、第三百四十九條第二項、第五十五條、第四十七條、第五十
一條第五款、第二百十九條、第三十八條第一項第二款，罰金罰
鍰提高標準條例第一條前段，判決如主文。
本案經檢察官朱立豪到庭執行職務。
中    華    民    國    95    年    1     月    24    日
                  刑事第十七庭審判長法  官  張江澤
                                    法  官  王綽光
                                    法  官  絲鈺雲
以上正本證明與原本無異
如不服本判決應於送達後10日內向本院提出上訴狀
                                    書記官  蔡美如
中    華    民    國    95    年    2     月    6     日
附表一
┌─────┬─────┬─────┬─────┬─────┬─────┐
│編號      │ 被害人   │ 犯罪時間 │犯罪地點  │竊得物品  │尋獲時間地│
│          │          │          │          │          │點        │
├─────┼─────┼─────┼─────┼─────┼─────┤
│一        │ 葉來在   │ 九十四年 │臺北縣新莊│車號ＧＶ－│九十四年五│
│          │          │ 五月十五 │市○○街四│七一七○號│月二十一日│
│          │          │ 日       │六巷十五弄│自小客車  │在臺北縣新│
│          │          │          │十二號前  │          │莊市○○路│
├─────┼─────┼─────┼─────┼─────┼─────┤
│二        │ 所有權人 │ 九十四年 │臺北縣三重│車號ＱＥ－│九十四年六│
│          │ 詹淑美   │ 六月十八 │市○○路一│三三二八號│月二十二日│
│          │ 使用權人 │ 日       │段六一巷二│自小客車  │在臺北縣泰│
│          │ 庚○○   │          │四弄內    │          │山鄉○○街│
│          │          │          │          │          │七六號    │
└─────┴─────┴─────┴─────┴─────┴─────┘
附表二
┌─────┬─────┬─────┬─────┬─────┬─────┬─────┐
│編號      │被害人    │竊盜犯罪時│ 竊得物品 │恐嚇時間  │恐嚇取財金│恐嚇取財既│
│          │          │間地點    │          │          │額        │遂未遂    │
├─────┼─────┼─────┼─────┼─────┼─────┼─────┤
│一        │陳明賢    │九十四年六│車號ＤＬ－│九十四年六│九十四年六│既遂      │
│          │          │月十七日在│九六七○號│月十七日  │月十七日分│（匯款後被│
│          │          │臺北縣新莊│自小客車  │          │二次匯款二│告告知車子│
│          │          │市○○○路│          │          │千元、八千│停放在臺北│
│          │          │重劃區停車│          │          │元至指定之│縣新莊市中│
│          │          │格內      │          │          │楊幼如上開│華路附近而│
│          │          │          │          │          │帳戶內    │尋獲）    │
│          │          │          │          │          │          │          │
│          │          │          │          │          │          │          │
│          │          │          │          │          │          │          │
├─────┼─────┼─────┼─────┼─────┼─────┼─────┤
│二        │羅慶潭    │九十四年六│車號Ｋ五－│九十四年六│九十四年六│既遂      │
│          │          │月二十日在│四○七一號│月二十日  │月二十日匯│（於匯款後│
│          │          │臺北縣新莊│自用小貨車│          │款一萬五千│，被告告知│
│          │          │市○○路九│          │          │元至指定之│車子停放於│
│          │          │二九巷二一│          │          │楊幼如上開│桃園縣龜山│
│          │          │號對面    │          │          │帳戶內    │鄉一段附近│
│          │          │          │          │          │          │而尋獲）  │
│          │          │          │          │          │          │          │
│          │          │          │          │          │          │          │
│          │          │          │          │          │          │          │
├─────┼─────┼─────┼─────┼─────┼─────┼─────┤
│三        │癸○○    │九十四年六│車號ＨＡ－│九十四年六│九十四年六│未遂      │
│          │          │月二十一日│四四八五號│月二十一日│月二十一日│（九十四年│
│          │          │在臺北縣新│自用小貨車│十五時三十│匯款八千元│六月二十一│
│          │          │莊市○○街│          │五分許    │至指定之楊│日二十一時│
│          │          │五一巷十五│          │          │幼如上開帳│三十分許在│
│          │          │號        │          │          │戶內，然未│臺北縣新莊│
│          │          │          │          │          │成功      │市○○路、│
│          │          │          │          │          │          │景德路口尋│
│          │          │          │          │          │          │獲該車）  │
└─────┴─────┴─────┴─────┴─────┴─────┴─────┘
┌────────────────────────────────────┐
│附表三：                                                                │
├──┬─────┬───────┬──────────┬────────┤
│編號│  被害人  │   犯罪時間   │      犯罪地點      │    得手財物    │
├──┼─────┼───────┼──────────┼────────┤
│ 一 │  丙○○  │九十四年十月二│臺北縣五股鄉○○路一│車牌號碼２Ｊ－○│
│    │          │十九日零時許  │二七號前            │二八一號自用小貨│
│    │          │              │                    │車              │
├──┼─────┼───────┼──────────┼────────┤
│ 二 │宜昌輪胎行│九十四年十月二│臺北縣五股鄉○○路二│鐵棍一支及鐵撬一│
│    │          │十九日零時三十│段三五九號          │支              │
│    │          │分許          │                    │                │
├──┼─────┼───────┼──────────┼────────┤
│ 三 │  甲○○  │九十四年十月二│臺北縣五股鄉○○路二│無（竊盜未遂，當│
│    │          │十九日一時三十│段一四七巷二三之七號│場經警查獲）    │
│    │          │分許          │                    │                │
└──┴─────┴───────┴──────────┴────────┘
附錄本案論罪科刑法條全文
刑法第二百十條
偽造、變造私文書，足以生損害於公眾或他人者，處五年以下有
期徒刑。
刑法第二百十六條
行使第二百十條至第二百十五條之文書者，依偽造、變造文書或
登載不實事項或使登載不實事項之規定處斷。
刑法第三百二十條
意圖為自己或第三人不法之所有，而竊取他人之動產者，為竊盜
罪，處五年以下有期徒刑、拘役或五百元以下罰金。
意圖為自己或第三人不法之利益，而竊佔他人之不動產者，依前
項之規定處斷。
前二項之未遂犯罰之。
刑法第三百二十一條
犯竊盜罪而有左列情形之一者，處六月以上、五年以下有期徒刑
：
一於夜間侵入住宅或有人居住之建築物、船艦或隱匿其內而犯之
者。
二  毀越門扇、牆垣或其他安全設備而犯之者。
三  攜帶兇器而犯之者。
四  結夥三人以上而犯之者。
五  乘火災、水災或其他災害之際而犯之者。
六  在車站或埠頭而犯之者。
前項之未遂犯罰之。
刑法第三百四十六條
意圖為自己或第三人不法之所有，以恐嚇使人將本人或第三人之
物交付者，處六月以上五年以下有期徒刑，得併科一千元以下罰
金。
以前項方法得財產上不法之利益，或使第三人得之者，亦同。
前二項之未遂犯罰之。


司法院資訊處製作；財團法人民間司法改革基金會備份。
